---
title: "SNP and CNV Analysis using beadArraySNP"
author: "Carlos Ramirez"
date: "August 25, 2017"
output: html_document
---


En este reporte incluyo el importe de los datos de SNPs obtenidos de los beadarray de la plataforma Illumina GoldenGate a R mediante el uso del paquete beadArraySNP.

## Tipos de datos proveídos por Illumina

### El archivo .opa

El archivo .opa contiene información del tipo de SNP analizado, los oligos usados, ubicación cromosómica y detalles de anotación del organismo como se muestra en el siguiente output.


```{r}
pathOpa <- "~/dataBases/GoldenGate_U15_025 AT/GenomeStudio/GS0014416-OPA.opa"
readLines(pathOpa,n = 13)
```

### Archivo SampleSheet.csv

El archivo SampleSheet_ID.csv contiene información acerca de los IDs de cada beadArray y su posición en el arreglo. En la [documentación](https://bioconductor.org/packages/devel/bioc/vignettes/beadarraySNP/inst/doc/beadarraySNP.pdf) de beadArraySNP este archivo corresponde al archivo 4samples_opa4.csv.

La información incluida en SampleSheet_ID.csv se muestra a continuación.

```{r}
pathSampleSheet <- "~/dataBases/GoldenGate_U15_025 AT/GenomeStudio/SampleSheet_ID.csv"
readLines(pathSampleSheet,n=13)
```

### Importe de datos a BeadArraySNP

El siguiente código es un intento por cargar los datos a beadArraySNP basado en las siguientes [notas](https://support.bioconductor.org/p/25142/), [véase también](https://rdrr.io/bioc/beadarraySNP/man/read.SnpSetIllumina.html).


```{r message=FALSE}
library(beadarraySNP)

## rutas a archivos locales
path2SampleMap <- "~/scripts/autismProject/Sample_Map.txt"
path2report <- "~/scripts/autismProject/autism_FinalReport.txt"

## Cargando datos
SNPData <- read.SnpSetIllumina(Sample_Map2Samplesheet(path2SampleMap),
                               reportfile = path2report)

```


```{r}
reportGenomeIntensityPlot(SNPData,smoothing = "mean")
```