---
title: "SNP and CNV Analysis using beadArraySNP"
author: "Carlos Ramirez"
date: "August 25, 2017"
output: html_document
---


En este reporte incluyo el importe de los datos de SNPs obtenidos de los beadarray de la plataforma Illumina GoldenGate a R mediante el uso del paquete beadArraySNP.

## Tipos de datos proveídos por Illumina

### El archivo .opa

El archivo .opa contiene información del tipo de SNP analizado, los oligos usados, ubicación cromosómica y detalles de anotación del organismo como se muestra en el siguiente output.


```{r}
pathOpa <- "~/dataBases/GoldenGate_U15_025 AT/GenomeStudio/GS0014416-OPA.opa"
readLines(pathOpa,n = 13)
```

### Archivo SampleSheet.csv

El archivo SampleSheet_ID.csv contiene información acerca de los IDs de cada beadArray y su posición en el arreglo. En la [documentación](https://bioconductor.org/packages/devel/bioc/vignettes/beadarraySNP/inst/doc/beadarraySNP.pdf) de beadArraySNP este archivo corresponde al archivo 4samples_opa4.csv.

La información incluida en SampleSheet_ID.csv se muestra a continuación.

```{r}
pathSampleSheet <- "~/dataBases/GoldenGate_U15_025 AT/GenomeStudio/SampleSheet_ID.csv"
readLines(pathSampleSheet,n=13)
```

### Importe de datos a BeadArraySNP

El siguiente código es un intento por cargar los datos a beadArraySNP basado en las siguientes [notas](https://support.bioconductor.org/p/25142/), [véase también](https://rdrr.io/bioc/beadarraySNP/man/read.SnpSetIllumina.html).


```{r message=FALSE}
library(beadarraySNP)

## rutas a archivos locales
path2SampleMap <- "~/scripts/autismProject/data/Sample_Map.txt"
path2report <- "~/scripts/autismProject/data/autism_FinalReport.txt"

## Cargando datos
SNPData <- read.SnpSetIllumina(Sample_Map2Samplesheet(path2SampleMap),
                               reportfile = path2report)

```

SNPData es un objeto de clase 3*?* que contiene los siguientes slots:

```{r}
slotNames(SNPData)
```

```{r}
names(assayData(SNPData))
```

### Exploración del objeto SNPData

```{r}
assayData(SNPData)$call[1:3,1:5]
``` 

```{r}
assayData(SNPData)$callProbability[1:4,1:4]
```

Las asignaciones alélicas y sus probabilidades están vacías. PROBLEMA. En el [training](https://support.illumina.com/array/array_software/genomestudio/training.html) de Illumina como asignar valores AA, AB, etc.. de los valores theta. Sin embargo en los datos input proveídos por Illumina en el 
campo call los valores de la matriz son A, B o H. H tal vez refiere a los
heterocigotos.

```{r}
assayData(SNPData)$G[1:3,1:5]
```

```{r}
assayData(SNPData)$R[1:3,1:5]
```

```{r}
assayData(SNPData)$Theta[1:3,1:5]
```


```{r}
heatmap(assayData(SNPData)$Theta,Colv = NA)
```

Es probable que 2-4 grupos observados en los renglones representen los 
SNPs posibles AA, BB o AB.